臺灣板橋地方法交通事件裁定　　95年度交聲字第1649、1650號
原處分機關　交通部公路總局臺北區監理所
異　議　人
即受處分人　甲○○
上列異議人因違反道路交通管理處罰條例案件，對於交通部公路
總局臺北區監理所於中華民國95年9 月15日所為之處分（原處分
案號：北監自裁字第裁40-CR0000000、40-CR0000000號）聲明異
議，本院裁定如下：
    主  文
異議均駁回。
    理  由
一、原處分意旨略以：異議人即受處分人甲○○所有之車號BO-7
    146 號自用小客車，分別於民國95年7 月18日20時23分許、
    同年月19日19時50分許，停放在臺北縣永和市○○路設有黃
    色網狀線之禁止臨時停車標線處所臨時停車，有「在禁止臨
    時停車處所停車」之違規行為，為警於95年8 月10日檢附舉
    發照片，分別填製臺北縣政府警察局北縣警交字第CR000000
    0 、CR0000000 號舉發違反道路交通管理事件通知單（下稱
    舉發通知單）舉發，原處分機關乃於95年9 月15日以北監自
    裁字第裁40-CR0000000、40-CR0000000號違反道路交通管理
    事件裁決書，依道路交通管理處罰條例第56條第1 項第1 款
    之規定，分別裁處罰鍰新臺幣（下同）900 元。
二、異議意旨略以：依舉發照片所示，並無違規車輛之車牌號碼
    ，且在本國內亦有見到其他處所停放相同型式之車輛，有些
    人僅是收藏，並無申請牌照，伊亦曾在桃園國際路，見到相
    同型式且相同顏色之車輛長期停放路邊，況辨別物件和辨別
    人物，其標準各不相同，本件不應罰款等語。
三、按網狀線，用以告示車輛駕駛人禁止在設置本標線之範圍內
    臨時停車，防止交通阻塞；又在設有禁止臨時停車標誌、標
    線處所，不得臨時停車，道路交通標誌標線號誌設置規則第
    173 條第1 項及道路交通安全規則第111 條第1 項第3 款分
    別定有明文。次按汽車駕駛人停車時，在禁止臨時停車處所
    停車者，處新臺幣600 元以上1,200 元以下罰鍰，道路交通
    管理處罰條例第56條第1 項第1 款定有明文。
四、經查：車號BO-7146 號自用小客車（現已報廢）之所有人係
    異議人之情，業據本院依職權查明屬實（見本院95年度交聲
    字第1649號卷第31頁）。又異議人所有之前開車輛，分別於
    95年7 月18日20時23分許、同年月19日19時50分許，停放在
    臺北縣永和市○○路設有黃色網狀線之禁止臨時停車標線之
    處所，有違規現場採證照片5 幀及舉發通知單2 紙在卷可憑
    ，而依95年7 月18日所拍攝之舉發照片2 張觀之，該輛違規
    停放之紅色車輛車尾所懸掛之車牌號碼確係「BO-7146 」無
    訛，此有該2 張舉發照片附卷可參（見本院95年度交聲字第
    1649號卷第7 頁中間照片、95年度交聲字第1650號卷第7頁
    下方照片），足認異議人所有之前開車輛，確有於95年7 月
    18日20時23分許，違規停放在上述禁止臨時停車之處所，灼
    然甚明。再者，就95年7 月19日舉發部分，依該日所拍攝之
    舉發照片所示，雖該輛違規停放之車輛車尾，已未懸掛車牌
    ，然經比對上開2 日連續舉發之照片，可知該2 日所停放之
    車輛，無論係車輛顏色、款式、外觀、右前座之椅背上所懸
    掛之外套等情，均互核一致，有該2 日所拍攝之舉發照片5
    張存卷可按（見本院95年度交聲字第1649號卷第7 頁、95年
    度交聲字第1650號卷第7 頁），並參諸證人即本件舉發乙○
    ○○○於本院訊問時結證稱：「他是連續兩天停在同一地點
    ，我是接獲有民眾報案舉發地點常常有人違規停車，我第一
    次是在95年7 月18日20點23分到現場地點拍照，當時系爭車
    輛後方有車牌，前方我不確定，所以我直接從後面拍有車牌
    的部分，並且再側拍一張，直接舉發，當天車牌號碼確實是
    BO-7146 ，隔天95年7 月19日晚上7 點50分我再去現場，我
    發現就是前天的BO-7146 那台車又停在18日違規地點一、二
    公尺旁的禁止停車處，而且已經把後車牌拆除了，但是車頭
    有掛車牌，並且將車頭緊貼圍牆，蓄意逃避警方的舉發，我
    看不到前車牌的車號，但是因為這部車，該車的廠牌及型號
    市面上十分少見，而且我也發現車內的擺設與18日舉發的擺
    設一模一樣，我很確定是18日的同一部車，所以才依據18日
    所拍得的照片為佐證，就19日的部分進行舉發。我是連續舉
    發該路段違規停車，並不是特別針對異議人的車輛，我是公
    平公正的執行勤務」、「（問：你確定18日與19日該車的擺
    設都一樣嗎？）是，連內裝都一樣，而且座椅及儀表板的顏
    色都一樣，固定物擺設的位置都相同，所以我確定是同一輛
    車」等語（見本院95年度交聲字第1649號卷第23、24頁），
    而證人鄭偉良係於執行勤務當中，偶然發現本件違規事實，
    衡情應無設詞攀誣，或虛構違規事實以陷害異議人之可能。
    再警員執行公務時，本身即受有行政懲處責任之監督，且其
    到庭具結作證，更係以刑事責任擔保其證言之真實性，故證
    人前開證述內容，以及其所紀錄舉發之本件違規事實，應無
    不可採信之處，是以，異議人確有於前述時、地，2 次「在
    禁止臨時停車處所停車」之違規行為，應可認定。至異議人
    空言辯稱：舉發照片不清楚，且全國亦有其他同款之車輛，
    如何判斷是伊所有之車輛違規停放云云，無非事後圖卸之詞
    ，不足採信。
五、綜上所述，本件異議人交通違規之事證明確，其上開所辯不
    足採信。從而，原處分機關依據道路交通管理處罰條例第56
    條第1 項第1 款之規定，2 次裁處罰鍰900 元，其認事用法
    並無違誤，裁罰亦無不當，本件異議為無理由，應予駁回。
據上論斷，應依道路交通管理處罰條例第87條第2 項，道路交通
案件處理辦法第19條，裁定如主文。
中　　華　　民　　國　　96　　年　　1 　　月　　16　　日
                  交通法庭    法　官  鄧雅心
以上正本證明與原本無異。
如不服本裁定，應於送達後5 日內，向本院提出抗告狀。
                              書記官　王小芬
中　　華　　民　　國　　96　　年　　1 　　月　　16　　日
